【裁判字號】    89,訴,792
【裁判日期】    890622
【裁判案由】    偽造文書
【裁判全文】
台灣台中地方法院刑事判決                          八十九年度訴字第七九二號
    公  訴  人  台灣台中地方法院檢察署檢察官
    被      告  甲○○
右列被告因偽造文書案件，經檢察官提起公訴（八十九年度偵字第一六六九號）及移
送併辦（台灣屏東地方法院檢察署八十九年度偵字第一九六０號），本院判決如左：
    主  文
甲○○共同連續行使偽造私文書，足以生損害於公眾及他人，累犯，處有期徒刑柒月
，如附表一所示之物，均沒收；又行使偽造私文書，足以生損害於公眾及他人，累犯
，處有期徒刑伍月，如附表二所示之物，均沒收；又偽造署押，足以生損害於公眾及
他人，累犯，處有期徒刑參月，如附表三所示之物，均沒收；應執行有期徒刑壹年壹
月，如附表一、二、三所示之物，均沒收。
    事  實
一、甲○○前曾於民國（下同）八十七年五月十八日，因違反麻醉藥品管理條例罪，
    經台灣屏東地方法院判處有期徒刑七月確定，於八十七年六月十七日入監執行，
    甫於八十八年一月十四日執行完畢，仍不知悔改，復與「鄭志明」及不詳姓名成
    年人共同基於冒用他人名義申請行動電話販售圖利之概括犯意聯絡，於八十八年
    十二月四日，持「鄭志明」所交付之乙○○國民身分證影本（係乙○○因擔任不
    詳姓名人之離婚證人時所留下之國民身分證影本），至泛亞電信公司，以乙○○
    名義申請門號為0000000000號（含ＳＩＭ卡，與行動電話同一張申請
    書）之行動電話，並在泛亞電信用戶申請書上用戶簽名欄及申請人簽名欄偽造「
    乙○○」之署押各壹枚後，持向泛亞電信公司申請前開門號行動電話及ＳＩＭ卡
    而行使之。又於八十九年一月二十六日，受不詳姓名成年人委託，持該不詳姓名
    人所交付而為林坤德遺失之林坤德國民身分證一枚，至東信電訊公司，申請門號
    為0000000000號行動電話及卡號0000000000000000
    0000號ＳＩＭ、0000000000號行動電話及卡號00000000
    000000000000號ＳＩＭ，並在該門號之東信電訊ＧＳＭ九００服務
    申請表上第十八欄（申請人聲明）申請人簽名欄及第二十三欄（簽定手機優惠專
    案同意書）偽造「林坤德」之署押各一枚後，持以申請前開行動電話及ＳＩＭ卡
    而行使之。復於八十九年一月二十六日，以陳明順名義，至東信電訊公司，申請
    門號為0000000000號行動電話及卡號00000000000000
    000000號ＳＩＭ、0000000000號行動電話及卡號000000
    00000000000000號ＳＩＭ行動電話，並在東信電訊ＧＳＭ九００
    服務申請表上第十八欄（申請人聲明）申請人簽名欄及第二十三欄（簽定手機優
    惠專案同意書）偽造「陳明順」署押各一枚後，持以申請前開行動電話及ＳＩＭ
    卡而行使之。復於八十九年二月三日，冒稱其為林坤德並以林坤德為代理人名義
    ，至遠傳電信公司以代辦林耀忠申請門號為由，辦理林耀忠名義之門號為000
    0000000號行動電話及卡號00000000000000000000
    號ＳＩＭ卡（行動電話與ＳＩＭ卡係同一張申請書）、0000000000號
    行動電話及卡號00000000000000000000號ＳＩＭ卡（行動
    電話與ＳＩＭ卡係同張一申請書）、0000000000號行動電話及卡號0
    0000000000000000000號ＳＩＭ卡（行動電話與ＳＩＭ卡係
    同張一申請書），並在各前開門號之遠傳千禧專案行動電話服務申請書上代理人
    親簽欄偽造「林坤德」之署押各一枚及客戶親簽欄偽造「林耀忠」之署押各一枚
    後，持以申請前開行動電話及ＳＩＭ卡而行使之。復於八十九年二月三日，持前
    開林坤德之國民身分證，至和信電訊公司，以林坤德名義申請門號為00000
    00000號行動電話及卡號0000000000000000000號ＳＩ
    Ｍ卡（行動電話與ＳＩＭ卡係同一張申請書）、0000000000號行動電
    話及卡號0000000000000000000號ＳＩＭ卡（行動電話與Ｓ
    ＩＭ卡係同一張申請書），並在和信ＯＮＬＩＮＥ服務申請表上申請人簽章欄偽
    造「林坤德」之署押各一枚後，持向和信電訊公司申請前開行動電話及ＳＩＭ卡
    而行使之。復於八十九年二月三日，以林坤德名義至台灣大哥大股份有限公司，
    申請門號為0000000000號行動電話及卡號000000000000
    00000000號ＳＩＭ卡（行動電話與ＳＩＭ卡係同一張申請書）、000
    0000000號行動電話及卡號00000000000000000000
    號ＳＩＭ卡（行動電話與ＳＩＭ卡係同一張申請書），並在前該門號之台灣大哥
    大股份有限公司行動電話服務申請書上客戶簽章欄偽造「林坤德」之署押各一枚
    後，持向台灣大哥大股份有限公司申請行動電話及ＳＩＭ卡而行使之。又於不詳
    日期，至遠傳電信公司，以黃登貴名義申請門號為0000000000號行動
    電話及卡號00000000000000000000號ＳＩＭ卡（行動電話
    與ＳＩＭ卡係同一張申請書），並在該門號之遠傳千禧專案行動電話服務申請書
    上客戶親簽欄偽造「黃登貴」之署押一枚後，持以申請前開行動電話及ＳＩＭ卡
    而行使之。復於不詳日期，至遠傳電信公司，以紀華書名義申請門號為0000
    000000號行動電話及卡號00000000000000000000號
    ＳＩＭ卡行動電話與ＳＩＭ卡係同一張申請書）、0000000000號行動
    電話及卡號00000000000000000000號ＳＩＭ卡（行動電話
    與ＳＩＭ卡係同一張申請書）、0000000000號行動電話及卡號000
    00000000000000000號ＳＩＭ卡（行動電話與ＳＩＭ卡係同一
    張申請書），並在遠傳千禧專案行動電話服務申請書上客戶親簽欄偽造「紀華書
    」之署押各一枚後，持以申請行動電話及ＳＩＭ卡而行使之。甲○○以前述林坤
    德、林耀忠、黃登貴、紀華書、陳明順明義偽造而成之行動電話申請書，均於持
    向前開各該公司申請得門號後，將該門號交付委託之不詳姓名人，並取得該不詳
    姓名人每門號新台幣（下同）七百元佣金之酬勞，足生損害於林坤德等人及前開
    電信公司對於行動電話門號使用人管理之正確性，嗣於八十九年二月三日晚上十
    時許，在台中市○○路○段五三號十樓，為台中市警察局刑警隊少年組查獲，並
    在甲○○身上及其後至台中市○○路一０六巷七五號五樓扣得前述林坤德之國民
    身分證一枚（業經警察機關發還林坤德）及前述甲○○於申請行動電話及ＳＩＭ
    卡後所留存如附表一編號二至十六之申請書共十九張及附表一編號六至十六之Ｓ
    ＩＭ卡共十一片。又甲○○為台中市警察局刑警隊少年組查獲前開持有之物及毒
    品後，因其曾犯施用毒品之案件，為免再因施用毒品為警查獲暴露身分，竟另行
    起意，於八十九年二月三日晚上十時許在台中市○○路○段五三號十樓為台中市
    警察局刑警隊少年組查獲時，向警偽稱其為陳正華（即甲○○之表弟），並在該
    組於八十九年二月三日晚上十時許所製作之搜索扣押證明筆錄上前後處之在場人
    欄下方偽造之「陳正華」之署押各一枚及以陳正華名義在該署押下方按指印各一
    枚，接續於該組製作之扣押物品清冊持、所有人欄偽造「陳正華」署押一枚並按
    指印一枚；嗣經該組人員帶同甲○○於同日晚上十一時三十五分至台中市○○路
    一０六巷七五號五樓搜索時，甲○○又在搜索扣押證明筆錄上前前後處之在場人
    欄下方偽造「陳正華」之署押各一枚及以陳正華名義在該署押下方按指印各一枚
    ，又於扣押物品清冊上持、所有人欄偽造「陳正華」之署押一枚並按指印一枚；
    甲○○復於該組人對其採尿後所製作之委託鑑驗尿液代號與真實姓名對照表指印
    欄以陳正華名義偽造指印一枚；嗣又於八十九年二月四日四時十分該組製作之陳
    正華指紋卡片上以陳正華名義偽造之指印十七枚，又該組人員於八十九年二月四
    日六時零分製作偵訊筆錄時，甲○○仍於該筆錄上偽造「陳正華」署押二枚及指
    印七枚，嗣甲○○經移送台灣台中地方法院檢察署後，又於八十九年二月四日下
    午三時十二分在該署檢察官製作之訊問筆錄末端受訊人下方編號四偽造「陳正華
    」之署押一枚，經該署檢察官向本院聲請裁定甲○○觀察勒戒，本院於以八十九
    年度毒聲字第九六六號裁定甲○○應送勒戒處所觀察勒戒，甲○○又於本院送達
    證書上本人簽名蓋章或按指印欄以陳正華名義偽造指印一枚而偽造該送達證書後
    ，交還本院而行使之，甲○○經送台灣台中看守所附設觀察勒戒所觀察勒戒後，
    又在該所新收（借提還押）收容人內外傷紀記表收容人本人認證欄偽造「陳正華
    」署押、指印各一枚及外傷紀錄欄、有病或內傷記錄（自述）欄偽造指印各一枚
    ，均足生損害於陳正華及警察機關、檢察官、法院及觀察勒戒所對於人別管理之
    正確性。甲○○因經觀察勒戒後認無繼續施用毒品傾向，經該所於八十九年二月
    二十一釋放，並於同日經同署檢察官為不起訴處分。甲○○於受觀察勒戒後因無
    繼續施用毒品傾向經釋放出所後，仍不知警惕，又因持有安非他命，於八十九年
    二月二十六日十二時許，在台中市○○街六九號二一０室為台中市警察局第二分
    局查獲，乃甲○○竟又另行起意冒用他人名義應訊，向該分局人員偽稱其為王耀
    慶（即甲○○之弟），並在該分局之檢查錄表上接受檢查人簽章欄、備考（簽章
    ）欄、所有人姓名欄、在場人欄偽造「王耀慶」署押及指印各一枚（即署押四枚
    、指印四枚），又接續在該分局製作之逮捕通知書上「先生女士」下方偽造之「
    王耀慶」署押一枚並按捺指印一枚，嗣經警查獲其真實身分後始在逮捕通知書上
    前開業已偽造之「王耀慶」署押刪除而改正為甲○○，足以生損害於王耀慶及警
    察機關、檢察官所製作筆錄之正確性。
二、案經台中市警察局第二分局報請台灣台中地方法院檢察署檢察官偵查起訴及台灣
    屏東地方法院檢察署檢察官移送本院併辦。
    理  由
一、訊據被告甲○○對於冒用乙○○、王坤德、陳明順、林耀忠、黃登貴、紀華書等
    人名義至前開電信公司偽造渠等署押於申請書上而偽造該申請書，連續申請如附
    表一所示之行動電話及ＳＩＭ卡及先後為警查獲時各以陳正華及王耀慶之名應訊
    並在前開各文書上偽造陳正華、王耀慶之署押及指印等情均自白不諱，核與被害
    人乙○○、林坤德等人於偵查中指述之情節相符，復有扣案如附表一編號二至十
    六所示被告持以向各該電信公司申請行動電話後所留存之申請書及取得之ＳＩＭ
    卡及如附表二所示被告偽造之陳正華、王曜慶之署押、指印等各在卷足資佐證。
    被告雖辯稱伊係受僱丁○○、丙○○夫妻而申請行動電話及ＳＩＭ卡，惟經本院
    傳喚丁○○夫妻與被告對質結果，證人丁○○夫妻均表示未曾僱用被告申請行動
    電話或ＳＩＭ卡，被告復改稱林坤德之國民身分證係郭致永所交付云云，是被告
    辯稱係受僱於丁○○夫妻申請行動電話乙節，尚乏積極事證足以認定。綜上所述
    ，被告以林坤德等人名義向前開電信公司申請行動電話及ＳＩＭ卡及於警查獲時
    冒稱陳正華及王耀慶，並偽造林坤德等人署押而偽造成申請書、本院送達證書及
    偽造陳正華、王耀慶署押甚明，被告自白與事實相符，本件事證明確，被告犯行
    洵堪認定。
二、被告甲○○所為前述以乙○○等人名義申請行動電話門號及ＳＩＭ卡之犯行，核
    係犯刑法第二百十六條、第二百十條之行使偽造私文書罪，其偽造署押為偽造各
    該申請書之部分行為，應僅論以偽造私文書罪，其偽造私文書後持以行使，則其
    偽造之低度行為，應為行使之高度行為所吸收，僅應論以行使偽造私文書罪，又
    被告先後多次行使偽造私文書之犯行，時間緊接，所犯犯罪構成要件相同，顯係
    基於概括之犯意反覆為之，為連續犯，應依刑法第五十六條論以一行使偽造私文
    書之一罪並加重其刑，又被告偽造乙○○署押於泛亞電訊公司申請書上而偽造成
    乙○○名義申請書後並持以行使之行使偽造私文書部分，雖未經起訴，惟此與前
    開有罪部分，具裁判上一罪之連續犯關係，應為起訴效力所及，本院自得併予審
    究，又被告偽造前開申請書之犯行，與「鄭志明」及不詳姓名成年人間，有犯意
    聯絡及行為分擔，應論以共同正犯。又按送達證書乃表示收領訴訟文書送達之證
    明，雖證書內容由送達人製作，但應由受送達人簽名蓋章或按捺指印，以證明送
    達，為法律規定之文書，其冒名簽收，應屬偽造私文書，最高法院七十年台上字
    第五七八二號著有判例，是被告冒陳正華之名，在本院送達觀察勒戒裁定書之送
    達證書上冒名簽收，應論以偽造私文書罪，而被告其餘冒用陳正華名義於附表二
    所示文書偽造陳正華署押或指印之行為，係犯刑法第二百十七條第一項之偽造署
    押罪，其先後多次偽造陳正華署押及指印之犯行，係利用同一機會，就同一犯罪
    構成事實，本單一犯意接續進行，以實現一犯罪構成要之件單一行為，為接續犯
    ，應論以偽造署押之一罪，惟被告於接續多次偽造陳正華署押之行為中，其中一
    次已成立偽造私文書罪（即前述偽造本院送達證書之行為），是其多次接續偽造
    陳正華署押之行為，應為偽造送達證書之偽造私文書行為所吸收，應僅論以偽造
    私文書之單純一罪，而不另論偽造署押罪，又被告於偽造該送達證書後，交還本
    院而行使，則其偽造之低度行為應為行使之高度行為所吸收，應僅論以行使偽造
    私文書罪，又公訴人雖未就附表二編號三、四及七、八部份起訴，惟此部分與已
    起訴之附表二編號一、二、五、六係裁判上一罪之接續犯關係，應為起訴效力所
    及，本院自得併予審究。又被告冒王耀慶名義於附表三所示之文書上偽造王耀慶
    署押或指印之行為，核係犯刑法第二百十七條第一項之偽造署押罪，其先後多次
    偽造王耀慶署押及指印之犯行，係利用同一機會，就同一犯罪構成事實，本單一
    犯意接續進行，以實現一犯罪構成要件之單一行為，為接續犯，應論以偽造署押
    之一罪。又被告所犯前開共同連續行使偽造私文書罪（即冒名申請行動電話部分
    ）、行使偽造私文書罪（即以陳正華名義簽收觀察勒戒裁定書之行使偽造送達證
    書部分）、偽造署押罪（即偽造王耀慶署押部分）等三罪之間，均係於不同之文
    書上偽造不同人之署押及指印，而偽造王耀慶署押係於偽造陳正華署押後，經送
    觀察勒戒執行完畢出所後再犯之罪，其犯意各別，行為互殊，應予分論併罰。又
    被告甲○○前曾於八十七年五月十八日，因違反麻醉藥品管理條例罪，經台灣屏
    東地方法院判處有期徒刑七月確定，於八十七年六月十七日入監執行，於八十八
    年一月十四日執行完畢，有台灣台中地方法院檢察署刑案資料查註紀錄表及本院
    被告全國前案紀錄表各一件附卷可稽，其於受有期徒刑之執行完畢後，五年內再
    犯本件有期徒刑以上之罪，為累犯，應依刑法第四十七條規定加重其刑，冒名申
    請行動電話部分並遞加重其刑。爰審酌被告犯罪之動機、目的、手段、品行、犯
    罪所生之損害及犯罪後之態度等一切情狀，分別量處如主文所示之刑，並定其應
    執行之刑，以示懲儆。又如附表一所示偽造之乙○○等人之署押、如附表二所示
    偽造之陳正華署押及指印及如附表三所示偽造王耀慶署押，均應依刑法第二百十
    九條宣告沒收（按被告偽造之申請書業經行使於各該電信公司，惟被告均各留有
    一份如附表一編號二至十六所示之申請書，故已交付於各該電信公司之申請書並
    未扣案，為免將來執行上之困難，該等申請書不予宣告沒收，惟各該申請書上被
    告所謂造之署押，並不能證明業已滅失，則應宣告沒收，其偽造署押之情形與附
    表一所示均相同，此等偽造之署押均應宣告沒收）。又扣案如附表一編號二至十
    六所示之申請書（按編號一所示乙○○部分之申請書並未扣案，編號二至十六所
    示之申請書係被告於提出申請後，除交付於各該電信公司外，尚自己存留一份之
    申請書），係被告所有，並供被告行使偽造私文書犯罪所用之物，應依刑法第三
    十八條第一項第二款宣告沒收，又扣案如附表一編號六至十六所示之ＳＩＭ卡共
    十一片，係被告行使偽造私文書犯罪所得之物，應依刑法第三十八條第一項第三
    款宣告沒收。至被告偽造之本院送達證書，業已交還本院，已非被告所有，自毋
    庸宣告沒收。
據上論斷，應依刑事訴訟法第二百九十九條第一項前段、刑法第二百十條、第二百十
六條、第二百十七條第一項、第二十八條、第四十七條、第五十六條、第五十一條第
五款、第二百十九條、第三十八條第一項第二款、第三款、罰金罰鍰提高標準條例第
一條前段，判決如主文。
本案經檢察官鄒千芝到庭執行職務。
中      華      民      國      八十九    年      六    月    二十二    日
                                      台灣台中地方法院刑事第六庭
                                          法  官  簡  賢  坤
右正本證明與原本無異。
如不服本判決，應於判決送達後十日內向本院提出上訴狀，上訴於臺灣高等法院臺中
分院( 須附繕本 )。
                                          書記官
中      華      民      國      八十九    年      六    月    二十二    日
附錄本案論罪科刑法條全文：
刑法第二百十條：
偽造、變造私文書，足以生損害於公眾或他人者，處五年以下有期徒刑。
刑法第二百一十六條
行使第二百十條至第二百十五條之文書者，依偽造、變造文書或登載不實
事項或使登載不實事項之規定處斷。
刑法第二百十七條第一項：
偽造印章、印文或署押，足以生損害於公眾或他人者，處三年以下有期徒
刑。
附表一（冒用他人名義申請行動電話部分）
編號：
一、八十八年十二月四日，行動電話號碼為0000000000號及卡號為000
    0000000000號，泛亞電信用戶申請書上用戶簽名欄及申請人簽名欄偽
    造之「乙○○」署押各壹枚。
二、八十九年一月二十六日，行動電話號碼為0000000000號及卡號000
    00000000000000000號ＳＩＭ，東信電訊ＧＳＭ九００服務申
    請書各壹張（含申請書上第十八欄（申請人聲明）申請人簽名欄偽造之「林坤德
    」署押壹枚及第二十三欄（簽定手機優惠專案同意書）偽造之「林坤德」署押壹
    枚。（按該ＳＩＭ卡未扣案）。
三、八十九年一月二十六日，行動電話號碼為0000000000號及卡號000
    00000000000000000號ＳＩＭ，東信電訊ＧＳＭ九００服務申
請書各壹張（含申請書上第十八欄（申請人聲明）申請人簽名欄偽造之「林坤德
    」署押壹枚及第二十三欄（簽定手機優惠專案同意書）偽造之「林坤德」署押壹
    枚。（按該ＳＩＭ卡未扣案）。
四、八十九年一月二十六日，行動電話號碼為0000000000號及卡號000
    00000000000000000號ＳＩＭ卡，東信電訊ＧＳＭ九００服務
    申請書各壹張（含申請書上第十八欄（申請人聲明）申請人簽名欄偽造之「陳明
    順」署押壹枚及第二十三欄（簽定手機優惠專案同意書）偽造之「陳明順」署押
    壹枚）。（按該ＳＩＭ未扣案）。
五、八十九年一月二十六日，行動電話號碼為0000000000號及卡號000
    00000000000000000號ＳＩＭ卡，東信電訊ＧＳＭ九００服務
    申請書各壹張（含申請書上第十八欄（申請人聲明）申請人簽名欄偽造之「陳明
    順」署押壹枚及第二十三欄（簽定手機優惠專案同意書）偽造之「陳明順」署押
    壹枚）。（按該ＳＩＭ卡未扣案）。
六、八十九年二月三日，行動電話號碼為0000000000號及卡號00000
    000000000000000號ＳＩＭ卡，遠傳千禧專案行動電話服務申請
    書各壹張（含申請書上代理人親簽欄偽造之「林坤德」署押壹枚及客戶親簽欄偽
    造之「林耀忠」署押壹枚）及前開ＳＩＭ卡壹片。
七、八十九年二月三日，行動電話號碼為0000000000號及卡號00000
    000000000000000號ＳＩＭ卡，遠傳千禧專案行動電話服務申請
    書各壹張（含申請書上代理人親簽欄偽造之「林坤德」署押壹枚及客戶親簽欄偽
    造之「林耀忠」署押壹枚）及前開ＳＩＭ卡壹片。
八、八十九年二月三日，行動電話號碼為0000000000號及卡號00000
    000000000000000號ＳＩＭ卡，遠傳千禧專案行動電話服務申請
    書各壹張（含申請書上代理人親簽欄偽造之「林坤德」署押壹枚及客戶親簽欄偽
    造之「林耀忠」署押壹枚）及前開ＳＩＭ卡壹片。
九、八十九年二月三日，行動電話號碼為0000000000號及卡號00000
    00000000000000號ＳＩＭ卡，和信ＯＮＬＩＮＥ服務申請表壹張
    （含申請表上申請人簽章欄偽造之「林坤德」署押壹枚）及前開ＳＩＭ卡壹片。
十、日期不詳，行動電話號碼為0000000000號及卡號000000000
    0000000000號ＳＩＭ卡，和信ＯＮＬＩＮＥ服務申請表壹張（含申請
    表上申請人簽章欄偽造之「林坤德」署押壹枚）及前開ＳＩＭ卡壹片。
十、八十九年二月三日，行動電話號碼為0000000000號及卡號00000
0  00000000000000九號ＳＩＭ卡，台灣大哥大股份有限公司行動電
    話服務申請書壹張（含申請書上客戶簽章欄偽造之「林坤德」署押壹枚）及前開
    ＳＩＭ卡壹片。
十、八十九年二月三日，行動電話號碼為0000000000號及卡號00000
0  00000000000000五號ＳＩＭ卡，台灣大哥大股份有限公司行動電
    話服務申請書壹張（含申請書上客戶簽章欄偽造之「林坤德」署押壹枚）及前開
    ＳＩＭ卡壹片。
十、日期不詳，行動電話號碼為0000000000號及卡號000000000
0  0000000000一號ＳＩＭ卡，遠傳千禧專案行動電話服務申請書壹張（
    含申請書上客戶親簽欄偽造之「黃登貴」署押壹枚）及前開ＳＩＭ卡壹片。
十、日期不詳，行動電話號碼為0000000000號及卡號000000000
0  0000000000八號ＳＩＭ卡， 遠傳千禧專案行動電話服務申請書壹張?
    含申請書上客戶親簽欄偽造之「紀華書」署押壹枚）及前開ＳＩＭ卡壹片。
十、日期不詳，行動電話號碼為0000000000號及卡號000000000
0  0000000000一號ＳＩＭ卡，遠傳千禧專案行動電話服務申請書壹張（
    含申請書上客戶親簽欄偽造之「紀華書」署押壹枚）及前開ＳＩＭ卡壹片。
十、日期不詳，行動電話號碼為0000000000號及卡號000000000
0  0000000000六號ＳＩＭ卡，遠傳千禧專案行動電話服務申請書壹張（
    含申請書上客戶親簽欄偽造之「紀華書」署押壹枚）及前開ＳＩＭ卡壹片。
附表二（冒陳正華名義部分）
編號
一、台中市警察局刑警隊搜索扣押證明筆錄（八十九年二月三日二十二時零分）在場
    人欄下方偽造之「陳正華」署押貳枚及指印貳枚（即該搜索扣押證明筆錄前後欄
    在場人下方偽造之署押及指印各壹枚）及扣押物品清冊持有人欄偽造之「陳正華
    」署押壹枚及指印壹枚。
二、台中市警察局刑警隊搜索扣押證明筆錄（八十九年二月三日二十三時三十五分）
    在場人欄下方偽造之「陳正華」署押貳枚及指印貳枚（即該搜索扣押證明筆錄前
    後欄在場人下方偽造之署押及指印各壹枚）及扣押物品清冊持有人欄偽造之「陳
    正華」署押壹枚及指印壹枚。
三、台中市警察局刑警隊少年組委託鑑驗尿液代號與真實姓名對照表指印欄偽造之指
    印壹枚。
四、八十九年二月四日四時十分台中市警察局刑警隊製作之陳正華指紋卡片上偽造之
    指印壹拾柒枚。
五、台中市警察局刑警隊少年組八十九年二月四日六時零分製作之偵訊筆錄上偽造之
    「陳正華」署押貳枚及指印柒枚。
六、台灣台中地方法院檢察署八十九年二月四日下午三時十二分製作之訊問筆錄末端
    受訊人下方編號四偽造之「陳正華」署押壹枚。
七、台灣台中地方法院送達證書（八十九年度毒聲字第九六六號）本人簽名蓋章或按
    指印欄偽造之指印壹枚。
八、台灣台中看守所新收（借提還押）收容人內外傷紀記表收容人本人認證欄偽造之
    「陳正華」署押、指印各壹枚及外傷紀錄欄指印壹枚、有病或內傷記錄（自述）
    欄偽造之指印貳枚。
附表三（冒王耀慶名義部分）
編號
一、台中市警察局第二分局檢查紀錄表（八十九年二月二十六日十二時零分）接受檢
    查人簽章欄、備考（簽章）欄、所有人姓名欄、在場人欄偽造之「王耀慶」署押
    及指印各壹枚（即署押肆枚、指印肆枚）。
二、台中市警察局第二分局通知書上「先生女士」下方偽造之「王耀慶」署押及指印
    各壹枚。


司法院資訊處製作；財團法人民間司法改革基金會備份。
